【裁判字號】    95,易,104
【裁判日期】    950411
【裁判案由】    違反電信法
【裁判全文】
臺灣士林地方法院刑事判決               95年度易字第104號
公  訴  人  臺灣士林地方法院檢察署檢察官
被      告  李廣源原名甲○○.
            乙○○
                    號2樓
上列被告因違反電信法案件，經檢察官提起公訴（94年度偵字第
12360 號），本院經訊問被告後，被告為認罪之答辯，本院合議
庭裁定認本件宜由受命法官以簡式審判程序審理並判決如下：
    主  文
李廣源（原名甲○○）共同違反無線電頻率、電功率、發射方式
及電台識別呼號等有關電波監理業務，應由交通部統籌管理，非
經核准，不得使用之規定，擅自使用無線電頻率，因而致干擾無
線電波之合法使用，累犯，處有期徒刑伍月，如易科罰金以佰
元折算壹日。扣案之發射機、激勵器、衛星接收器各壹台均沒收
。
乙○○共同違反無線電頻率、電功率、發射方式及電台識別呼號
等有關電波監理業務，應由交通部統籌管理，非經核准，不得使
用之規定，擅自使用無線電頻率，因而致干擾無線電波之合法使
用，處拘役肆拾日，如易科罰金以佰元折算壹日，緩刑貳年。
扣案之發射機、激勵器、衛星接收器各壹台均沒收。
    事實及理由
一本件犯罪事實及證據除引用檢察官起訴書之記載外，另補充如
  下：
  (一)被告甲○○於民國95年3 月6 日更名為李廣源，下仍稱甲○
    ○。
  (二)被告甲○○為精明興業股份有限公司之實際經營人，擬向臺
    北地區之廣播節目購買時段播放介紹其公司商品之節目帶，
    以推銷其公司商品，因無法購得時段播放節目帶，雖明知無
    線電頻率、電功率、發射方式及電台識別呼號等有關電波監
    理業務，由交通部統籌管理，非經核准，不得使用，仍起未
    經交通部核准，擅自使用無線電頻率播放其公司產品節目帶
    之犯意，於94年初向知情之黃春長（業已死亡），以每月新
    台幣（下同）10,000元之租金，向黃春長承租設置在台北市
    士林區○○路245 巷34弄262 號對面樹林之地，以搭蓋鐵皮
    屋，並以每月10,000元之租金向黃春長租得發射機、激勵器
    、衛星接收器各1 部，並將上開器材架設在前述鐵皮屋內，
    且自94年6 月起雇用與之有犯意聯絡之黃春長，以前開設備
    發送88.1兆赫（FM88.1MHZ）射 頻信息播送節目，嗣94年8
    月間黃春長病重，無法負荷上開工作，被告甲○○即再以每
    更換1 次節目帶，代價300 元，每月底薪20,000元之報酬，
    自94年12月13日起雇用與之有犯意聯絡之被告乙○○不定期
    自設於台北市○○○路○ 段118 號之精明興業股份有限公司
    臺北分公司向被告甲○○拿取節目帶，至前開鐵皮屋更換節
    目帶以更新廣播節目之內容，迄至94年9 月15日上午10時30
    分為警持搜索票查獲時止。
  (三)被告甲○○、乙○○於本院調查、審理時，對前開犯行均自
    白不諱。
  (四)被告甲○○另因自93年2 月20日至93年8 月26日間，在高雄
    市違反電信法第48條第1 項之規定，致干擾無線電波之合法
    使用者，而觸犯同法第58條第3 項之犯行，經台灣高雄地方
    法院檢察署檢察官於94年10月27日以94年度偵字第2156、71
    72號聲請簡易判決處刑書聲請簡易判決處刑（有該處刑書影
    本乙份在卷可稽），惟查本案之犯罪時間距該案之犯罪時間
    已近1 年，且被告甲○○於本院自承：先前在高雄市都是向
    他人買廣播時段播放節目帶，本次係因在台北買不到時段播
    放節目，才起意自己租器材播放節目等語，堪信被告甲○○
    本次犯行，與前揭聲請簡易判決處刑書起訴之犯行，非基於
    同一單一或概括犯意為之，二案間並無實質上或裁判上之一
    罪關係，附此敘明。
二核被告甲○○、乙○○所為，均係違反電信法第48條第1 項之
  規定，擅自使用無線電頻率，因而致干擾無線電波之合法使用
  者，應依同法第58條第3 項規定論處。被告甲○○、黃春長間
  ，自94年6 月間至8 月間之上開犯行，被告甲○○、乙○○間
  ，自94年9月13日起至94年9月15日上午10時30分前之犯行間，
  分別有犯意聯絡與行為分擔，均為共同正犯。查被告甲○○曾
  有起訴書犯罪事實欄所述之犯罪科刑執行情形，有台灣高等法
  院被告全國前案紀錄表在卷可稽，其於受有期徒刑執行完畢，
  5 年內再犯本件有期徒刑以上之罪，為累犯，應依刑法第47條
  之規定，加重其刑。爰分別審酌被告甲○○、乙○○之素行、
  生活狀況、犯案動機，及被告甲○○前已有違反電信法之前科
  （有台灣高等法院被告全國前案紀錄表在卷可稽），竟不知真
  切悔悟，再為違反電信法第48條第1 項規定之犯行，及被告2
  人犯罪後，均坦承犯行，深表悔悟，犯後態度良好等一切情狀
  ，分別量處如主文所示之刑，並諭知易科罰金之折算標準。又
  被告乙○○前未曾受有期徒刑以上刑之宣告，因一時失慮，偶
  罹刑典，事後已坦承犯行，深具悔意，經此刑之宣告後，應知
  警惕而無再犯之虞，本院因認暫不執行其刑為當，予以宣告緩
  刑2年，用啟自新。
三扣案之發射機、激勵器、衛星接收器各1 台，均為被告甲○○
  、乙○○犯電信法第58條之罪所用之電信器材，應依電信法第
  60條規定，不問屬於犯人與否，分別在被告甲○○、乙○○犯
  行宣告之主刑項下宣告沒收。
四依刑事訴訟法第299 條第1 項前段、第273 條之1 第1 項、第
  310 條之2 、第454 條第2 項，電信法第58條第3 項、第60條
  ，刑法第11條、第28條、第41條第1 項前段、第47條、第74條
  第1 款，罰金罰鍰提高標準條例第2 條，判決如主文。
四本案經檢察官林聰良到庭執行職務
五如不服本判決，應於判決送達後10日內，向本院提出上訴狀。
中    華    民    國    95    年    4     月    11    日
                  刑事第五庭法  官  江翠萍
以上正本證明與原本無異。
                            書記官  張茹茵
中    華    民    國    95    年    4     月    13    日
附錄本案論罪科刑法條全文
電信法第58條第3 項
違反第46條第5 項規定，設置或使用無線廣播電臺或無線電視電
臺發送射頻信息，致干擾無線電波之合法使用者，處2 年以下有
期徒刑、拘役或科或併科新臺幣60萬元以下罰金。
違反第48條第1 項規定，未經核准擅自使用或變更無線電頻率者
，處拘役或科或併科新臺幣20萬元以下罰金。
犯前項之罪，因而致干擾無線電波之合法使用者，處2 年以下有
期徒刑、拘役或科或併科新臺幣60萬元以下罰金。


司法院資訊處製作；財團法人民間司法改革基金會備份。
